臺灣屏東地方法院刑事判決　　　　　　100年度交訴字第109號
公　訴　人　臺灣屏東地方法院檢察署檢察官
被　　　告　呂俊德
上列被告因公共危險等案件，經檢察官提起公訴（100 年度偵字
第7881號）本院判決如下：
    主  文
本件過失傷害部分公訴不受理。
    理  由
一、公訴意旨如起訴書所載（如附件）。
二、按告訴乃論之罪，告訴人於第一審辯論終結前，得撤回其告
    訴；又告訴經撤回者，法院應諭知不受理之判決，刑事訴訟
    法第238條第1項、第303條第3款分別定有明文。
三、本件被告呂俊德因公共危險等案件，經檢察官提起公訴，認
    其係犯刑法第284 條第1 項之罪。依同法第287 條之規定，
    須告訴乃論。茲據告訴人張國泰與被告達成調解，並於民國
    100 年11月7 日具狀向本院聲請撤回過失傷害部分之告訴，
    有本院調解筆錄及撤回告訴狀各1 份在卷可參，揆諸前開說
    明，就被告所涉犯過失傷害部分，爰不經言詞辯論，逕為諭
    知不受理之判決。
四、被告所涉肇事逃逸部分另以簡易判決處刑，附此敘明。
據上論斷，應依刑事訴訟法第303 條第3 款、第307 條，判決如
主文。
中    華    民    國   100    年    12    月    16    日
                  刑事第四庭  審判長法  官  莊鎮遠
                                    法  官  李謀榮
                                    法  官  邱瓊瑩
以上正本證明與原本無異。
如不服本判決應於收受判決後10日內向本院提出上訴書狀，並
應敘述具體理由；其未敘述上訴理由者，應於上訴期間屆滿後
20日內向本院補提理由書（均須按他造當事人之人數附繕本）
「切勿逕送上級法院」。
中    華    民    國  100     年    12    月    16    日
                                書記官  邱淑婷
附件：臺灣屏東地方法院檢察署檢察官起訴書
                                     100年度偵字第6979號
                                     100年度偵字第7881號
    被      告  呂俊德  男  52歲（民國○○年○月○○日生）
                        籍設臺南市○○區○○里○○路○段
                        258號
                        現居高雄市路○區○○路428巷1號
                        國民身分證統一編號：Ｚ000000000號
上列被告因公共危險等案件，已經偵查終結，認應該提起公訴，
茲將犯罪事實及證據並所犯法條分敘如下：
        犯罪事實
一、呂俊德於民國100年6月19日晚上10時54分許，駕駛車牌號碼
    ZA-0517號自小客車，沿屏東縣里港鄉○○○路由南往北方
    向行駛，行經該路段與里中路交岔路口前時，本應注意車前
    狀況，並隨時採取必要之安全措施，依當時客觀情形亦無不
    能注意情事，竟疏未注意而貿然直行，適有駕駛車牌號碼
    PT-052號營業小客車之張國泰自對向欲左轉進入里中路，兩
    車因而發生撞擊事故，張國泰因此受有臉部撕裂傷1.5公分
    ×1公分、頸部撕裂傷3×1公分之傷害。詎呂俊德於肇事後
    ，竟未留於現場救護或報警，而將所駕駛自小客車留置並徒
    步逃離現場。嗣警接獲報案到場處理始循線查悉上情。
二、案經張國泰告訴暨屏東縣政府警察局里港分局報告偵辦。
        證據並所犯法條
一、證據方法及待證事實：
┌──┬─────────────┬────────────────┐
│編號│證據方法                  │待證事實                        │
├──┼─────────────┼────────────────┤
│1   │被告呂俊德於警詢及本署偵查│被告對於交通事故發生原因固辯稱│
│    │中之供述                  │  ：伊當時車是停止狀態，是告訴人│
│    │                          │  張國泰開車過來撞伊的車云云，惟│
│    │                          │  觀之兩車撞擊後之車輛受損情形及│
│    │                          │  當時客觀狀況，該件交通事故實係│
│    │                          │  被告於行駛中猛力撞擊告訴人所駕│
│    │                          │  駛車輛之副駕駛座面車門。      │
│    │                          │被告又供稱：事故發生後，伊下車│
│    │                          │  查看，告訴人也有下車，伊看告訴│
│    │                          │  人好好的，沒有受傷，但因為沒駕│
│    │                          │  照，所以離開現場云云，惟查，本│
│    │                          │  件告訴人係右臉、頸部玻璃切割傷│
│    │                          │  ，且告訴人亦陳稱：我當時受傷部│
│    │                          │  位血流不止等語，此亦有警製偵查│
│    │                          │  報告附卷可詳，是被告當時定能知│
│    │                          │  悉告訴人受傷情事；況依兩車車損│
│    │                          │  狀況，足可見撞擊力道強勁，故被│
│    │                          │  告亦能預見對方車輛之駕駛人或乘│
│    │                          │  客受傷，其上開所辯實不足採。  │
├──┼─────────────┼────────────────┤
│2   │告訴人張國泰於警詢時之指訴│車禍之發生時間、地點及經過，被告│
│    │及本署偵查中之具結證述    │有過失責任，告訴人因而受傷，且被│
│    │                          │告擅自離開現場之事實。          │
├──┼─────────────┼────────────────┤
│3   │道路交通事故現場圖、道路交│本件車禍事故雙方之車行方向，被告│
│    │通事故調查表 (一)、(二)及 │因疏未注意車前狀況致肇事，有過失│
│    │蒐證照片                  │責任。                          │
├──┼─────────────┼────────────────┤
│4   │告訴人提出之診斷證明書    │告訴人因被告之過失行為受有傷害。│
└──┴─────────────┴────────────────┘
二、核被告所為，係犯刑法第185條之4肇事逃逸之公共危險罪、
    第284條第1項前段之過失傷害罪嫌。被告所犯上開犯行，其
    犯意各別、行為殊異，請予分論併罰。
三、依刑事訴訟法第251條第1項提起公訴。
    此    致
臺灣屏東地方法院
中    華    民    國   100    年    8     月    15    日
                                檢察官  楊  境  碩
本件正本證明與原本無異
中    華    民    國   100    年    8     月    24    日
                                書記官  蘇  敬  樸
附錄本案所犯法條全文
中華民國刑法第185條之4
（肇事遺棄罪）
駕駛動力交通工具肇事，致人死傷而逃逸者，處 6 月以上 5 年
以下有期徒刑。
中華民國刑法第284條第1項前段
（過失傷害罪）
因過失傷害人者，處 6 月以下有期徒刑、拘役或 5 百元以下罰
金，致重傷者，處 1 年以下有期徒刑、拘役或 5 百元以下罰金
。